---
title: "PCT analysis"
author: "C.C."
date: "2019年7月15日"
output: html_document
---

```{r setup, include=FALSE}
##########
 # html_document:
 #   toc:true
 #   toc_depth:4
 #   tocfloat:
 #     collapsed:false
 #     smooth_scroll:false
###########
#RMD設定
#https://www.rstudio.com/wp-content/uploads/2016/03/rmarkdown-cheatsheet-2.0.pdf
#表格設定
#https://medium.com/@kstseng/r-markdown-template-a4b0449a56d5
#字體設定
library(showtext)
#讀入csv檔
library(readr)
#表格設定
library(knitr)
library(kableExtra)
library(ellipse)
library(pheatmap)
library(DT)
#資料整理
library(dplyr)
#繪圖設定
library(ggplot2)
#KW檢定
library(jmv)
knitr::opts_chunk$set(echo = TRUE)
knitr::opts_chunk$set(fig.showtext=TRUE)
options(knitr.table.format="html")
showtext_auto()

#讀入資料
df<-read_csv("E:/Rtest/PCT analysis/20190715PCT(R).csv",
            col_types = cols(
  'No.' = col_character(),
  'Item' = col_character(),
  'Time' = col_factor(levels = c(30,40,50), ordered = FALSE, include_na = FALSE),
  'Power' = col_factor(levels = c(45,60,75), ordered = FALSE, include_na = FALSE),
  'Force' = col_factor(levels = c(30,40,50), ordered = FALSE, include_na = FALSE),
  'Tail Length' = col_factor(levels = c(200,250,300), ordered = FALSE, include_na = FALSE),
  'EFO Current' = col_factor(levels = c(25,35,45), ordered = FALSE, include_na = FALSE),
  'Temp' = col_factor(levels = c(140,160,180), ordered = FALSE, include_na = FALSE),
  'Ball-area' = col_factor(levels = c(5,15,25), ordered = FALSE, include_na = FALSE),
  'Ball-Version ' = col_factor(levels = c("P","N"), ordered = FALSE, include_na = FALSE),
  'Ball-Shear' = col_double(),
  'Ball-Size(X) ' = col_double(),
  'Ball-Size(Y) ' = col_double(),
  'Ball-Size(Z)  ' = col_double()
  )
  )
#讀入第二部份bgp
dfbgp<-read_csv("E:/Rtest/PCT analysis/20190717PCT(R)-bgp.csv",
            col_types = cols(
  'No.' = col_character(),
  'Item' = col_character(),
  'Time' = col_factor(levels = c(30,40,50), ordered = FALSE, include_na = FALSE),
  'Power' = col_factor(levels = c(45,60,75), ordered = FALSE, include_na = FALSE),
  'Force' = col_factor(levels = c(30,40,50), ordered = FALSE, include_na = FALSE),
  'Tail Length' = col_factor(levels = c(200,250,300), ordered = FALSE, include_na = FALSE),
  'EFO Current' = col_factor(levels = c(25,35,45), ordered = FALSE, include_na = FALSE),
  'Temp' = col_factor(levels = c(140,160,180), ordered = FALSE, include_na = FALSE),
  'Ball-area' = col_factor(levels = c(5,15,25), ordered = FALSE, include_na = FALSE),
  'Ball-Version ' = col_factor(levels = c("P","N"), ordered = FALSE, include_na = FALSE),
  'Ball-Shear' = col_double(),
  'Ball-Size(X) ' = col_double(),
  'Ball-Size(Y) ' = col_double(),
  'Ball-Size(Z)  ' = col_double(),
  'Ball-g' = col_character()
  )
  )
#讀入第二部份bgn
dfbgn<-read_csv("E:/Rtest/PCT analysis/20190717PCT(R)-bgn.csv",
            col_types = cols(
  'No.' = col_character(),
  'Item' = col_character(),
  'Time' = col_factor(levels = c(30,40,50), ordered = FALSE, include_na = FALSE),
  'Power' = col_factor(levels = c(45,60,75), ordered = FALSE, include_na = FALSE),
  'Force' = col_factor(levels = c(30,40,50), ordered = FALSE, include_na = FALSE),
  'Tail Length' = col_factor(levels = c(200,250,300), ordered = FALSE, include_na = FALSE),
  'EFO Current' = col_factor(levels = c(25,35,45), ordered = FALSE, include_na = FALSE),
  'Temp' = col_factor(levels = c(140,160,180), ordered = FALSE, include_na = FALSE),
  'Ball-area' = col_factor(levels = c(5,15,25), ordered = FALSE, include_na = FALSE),
  'Ball-Version ' = col_factor(levels = c("P","N"), ordered = FALSE, include_na = FALSE),
  'Ball-Shear' = col_double(),
  'Ball-Size(X) ' = col_double(),
  'Ball-Size(Y) ' = col_double(),
  'Ball-Size(Z)  ' = col_double(),
  'Ball-g' = col_character()
  )
  )
```

##前言{.tabset .tabset-fade .tabset-pills}

這一份資料根據e-mail的說明與補充 :

- Factor(六項)：
    (1) Time
    (2) Power
    (3) Force
    (4) Tail Length
    (5) EFO Current
    (6) Temp
               
- 檢測數據
    (1) P/N  pad Ball Shear(推力)
    (2) P/N  pad Ball Size(X、Y方向)
    (3) P/N  pad Ball thickness(Z方向)

- outlier
    (1) 第01片 第5區塊 Ball-Size N(X) 第02顆 原數值是0.7，先暫定72
    (2) 第05片 第5區塊 Ball-Size P(X) 第10顆 原數值是40，先暫定70
    (3) 第17片 第5區塊 Ball-Size P(Y) 第08顆 原數值是752，先暫定73


##資料表

```{r tabsets, echo=FALSE}
#表格
#https://haozhu233.github.io/kableExtra/awesome_table_in_html_cn.html
#https://rstudio.github.io/DT/
datatable(df)
```


##資料描述(factor)

```{r factor DESCRIPTIVES, echo=FALSE}
#資料描述(因子)
descriptives(df, vars = vars(Item, Time,Power,Force,"Tail Length","EFO Current","Temp","Ball-area","Ball-Version"), freq = TRUE, missing=F,median=F, min=F, max=F,mean=F)

```

##資料描述(Response)

```{r Response DESCRIPTIVES, echo=FALSE}
#資料描述(因子)
descriptives(df, vars = vars("Ball-Shear","Ball-Size(X)","Ball-Size(Y)","Ball-Size(Z)"), freq = F, missing=F,range=T,variance=T,sd=T)

```



## 第一部份:探索式分析
  (1) 先檢驗不同Time因子的 P版有無差異
    
```{r Ball P  time test, echo=FALSE}
#整理出檢驗Time用資料(P)
BV<-df$`Ball-Version`
I<-df$Item
time1P<-filter(df,I == "1",BV == "P")
time2P<-filter(df,I == "2",BV == "P")
time3P<-filter(df,I == "3",BV == "P")
timeP<-rbind(time1P,time2P,time3P)


#Kruskal-Wallis rank sum test
anovaNP(formula = `Ball-Shear`+`Ball-Size(X)`+`Ball-Size(Y)`+`Ball-Size(Z)` ~ Time, data=timeP)
```

  (2) 先檢驗不同Time因子的 N版有無差異
    
```{r Ball N time test, echo=FALSE}
#整理出檢驗Time用資料(N)
time1N<-filter(df,I == "1",BV == "N")
time2N<-filter(df,I == "2",BV == "N")
time3N<-filter(df,I == "3",BV == "N")
timeN<-rbind(time1N,time2N,time3N)

#Kruskal-Wallis rank sum test
anovaNP(formula = `Ball-Shear`+`Ball-Size(X)`+`Ball-Size(Y)`+`Ball-Size(Z)` ~ Time, data=timeN)
```

  (3) 先檢驗不同 Power 因子的 P版有無差異
  
```{r Ball P  Power test, echo=FALSE}
#整理出檢驗 Power 用資料(P)

Power1P<-filter(df,I == "4",BV == "P")
Power2P<-filter(df,I == "5",BV == "P")
Power3P<-filter(df,I == "6",BV == "P")
PowerP<-rbind(Power1P,Power2P,Power3P)


#Kruskal-Wallis rank sum test
anovaNP(formula = `Ball-Shear`+`Ball-Size(X)`+`Ball-Size(Y)`+`Ball-Size(Z)` ~ Power, data=PowerP)
```
  
  (4) 先檢驗不同Power因子的 N版有無差異

```{r Ball N  Power test, echo=FALSE}
#整理出檢驗 Power 用資料(P)

Power1N<-filter(df,I == "4",BV == "N")
Power2N<-filter(df,I == "5",BV == "N")
Power3N<-filter(df,I == "6",BV == "N")
PowerN<-rbind(Power1N,Power2N,Power3N)


#Kruskal-Wallis rank sum test
anovaNP(formula = `Ball-Shear`+`Ball-Size(X)`+`Ball-Size(Y)`+`Ball-Size(Z)` ~ Power, data=PowerN)
```

  (5) 先檢驗不同Force因子的 P版有無差異
  
```{r Ball P  Force test, echo=FALSE}
#整理出檢驗 Force 用資料(P)

Force1P<-filter(df,I == "7",BV == "P")
Force2P<-filter(df,I == "8",BV == "P")
Force3P<-filter(df,I == "9",BV == "P")
ForceP<-rbind(Force1P,Force2P,Force3P)


#Kruskal-Wallis rank sum test
anovaNP(formula = `Ball-Shear`+`Ball-Size(X)`+`Ball-Size(Y)`+`Ball-Size(Z)` ~ Force, data=ForceP)
```
  
  
  (6) 先檢驗不同 Force 因子的 N版有無差異
  
```{r Ball N  Force test, echo=FALSE}
#整理出檢驗 Force 用資料(P)

Force1N<-filter(df,I == "7",BV == "N")
Force2N<-filter(df,I == "8",BV == "N")
Force3N<-filter(df,I == "9",BV == "N")
ForceN<-rbind(Force1N,Force2N,Force3N)


#Kruskal-Wallis rank sum test
anovaNP(formula = `Ball-Shear`+`Ball-Size(X)`+`Ball-Size(Y)`+`Ball-Size(Z)` ~ Force, data=ForceN)
```
  
  (7) 先檢驗不同Tail Length因子的 P版有無差異
  
```{r Ball P  Tail Length test, echo=FALSE}
#整理出檢驗 Force 用資料(P)

Tail1P<-filter(df,I == "10",BV == "P")
Tail2P<-filter(df,I == "11",BV == "P")
Tail3P<-filter(df,I == "12",BV == "P")
TailP<-rbind(Tail1P,Tail2P,Tail3P)

#Kruskal-Wallis rank sum test
anovaNP(formula = `Ball-Shear`+`Ball-Size(X)`+`Ball-Size(Y)`+`Ball-Size(Z)` ~ `Tail Length`, data=TailP)
```
  
  (8) 先檢驗不同Tail Length因子的 N版有無差異
  
```{r Ball N  Tail Length test, echo=FALSE}
#整理出檢驗 Force 用資料(P)

Tail1N<-filter(df,I == "10",BV == "N")
Tail2N<-filter(df,I == "11",BV == "N")
Tail3N<-filter(df,I == "12",BV == "N")
TailN<-rbind(Tail1N,Tail2N,Tail3N)

#Kruskal-Wallis rank sum test
anovaNP(formula = `Ball-Shear`+`Ball-Size(X)`+`Ball-Size(Y)`+`Ball-Size(Z)` ~ `Tail Length`, data=TailN)
```
  
  (9) 先檢驗不同EFO Current因子的 P版有無差異

```{r Ball P  EFO Current test, echo=FALSE}
#整理出檢驗 EFO Current 用資料(P)

EFO1P<-filter(df,I == "13",BV == "P")
EFO2P<-filter(df,I == "14",BV == "P")
EFO3P<-filter(df,I == "15",BV == "P")
EFOP<-rbind(EFO1P,EFO2P,EFO3P)

#Kruskal-Wallis rank sum test
anovaNP(formula = `Ball-Shear`+`Ball-Size(X)`+`Ball-Size(Y)`+`Ball-Size(Z)` ~ `EFO Current`, data=EFOP)
```  
  
  
  (10) 先檢驗不同EFO Current因子的 N版有無差異
 
```{r Ball N  EFO Current test, echo=FALSE}
#整理出檢驗 Force 用資料(P)

EFO1N<-filter(df,I == "13",BV == "N")
EFO2N<-filter(df,I == "14",BV == "N")
EFO3N<-filter(df,I == "15",BV == "N")
EFON<-rbind(EFO1N,EFO2N,EFO3N)

#Kruskal-Wallis rank sum test
anovaNP(formula = `Ball-Shear`+`Ball-Size(X)`+`Ball-Size(Y)`+`Ball-Size(Z)` ~ `EFO Current`, data=EFON)
```  
  
  (11) 先檢驗不同 Temp 因子的 P版有無差異
  
```{r Ball P  Temp test, echo=FALSE}
#整理出檢驗 Temp 用資料(P)
Temp1P<-filter(df,I == "16",BV == "P")
Temp2P<-filter(df,I == "17",BV == "P")
Temp3P<-filter(df,I == "18",BV == "P")
TempP<-rbind(Temp1P,Temp2P,Temp3P)

#Kruskal-Wallis rank sum test
anovaNP(formula = `Ball-Shear`+`Ball-Size(X)`+`Ball-Size(Y)`+`Ball-Size(Z)` ~ `Temp`, data=TempP)
```    
  
  (12) 先檢驗不同 Temp 因子的 N版有無差異
  
```{r Ball N  Temp test, echo=FALSE}
#整理出檢驗 Temp 用資料(N)

Temp1N<-filter(df,I == "16",BV == "N")
Temp2N<-filter(df,I == "17",BV == "N")
Temp3N<-filter(df,I == "18",BV == "N")
TempN<-rbind(Temp1N,Temp2N,Temp3N)

#Kruskal-Wallis rank sum test
anovaNP(formula = `Ball-Shear`+`Ball-Size(X)`+`Ball-Size(Y)`+`Ball-Size(Z)` ~ `Temp`, data=TempN)
```    


##第一部份小結

- 不同因子(Factor)會使 P/N 板子在檢驗值(Response)有不同的中位數，代表無法無視因子(Factor)的影響力

- 第二部份的分析會先檢查在同樣因子(Factor)下的檢驗值(Response)有無差異
    (1) 如果無差異，會將其中6片相同因子(Factor)的數據整合後進行後續檢驗
    (2) 如果有差異，代表製程本身的誤差波動是無法忽視的，即使P/N 板子檢定出有差異，也有可能只是製程本身的誤差
    (3) 如果有差異，表示因子(Factor)是否真的會影響檢驗值(Response)，也是值得懷疑的





## 第二部份:驗證同因子製程誤差波動

  (1)同製程因子的六片版互相對照，版子(P)編號(2,5,8,11,14,17)
```{r 6 Ball same P factor test, echo=FALSE}
#整理出檢驗 factor 用資料(N)
factor1P<-filter(df,I == "2",BV == "P")
factor2P<-filter(df,I == "5",BV == "P")
factor3P<-filter(df,I == "8",BV == "P")
factor4P<-filter(df,I == "11",BV == "P")
factor5P<-filter(df,I == "14",BV == "P")
factor6P<-filter(df,I == "17",BV == "P")
factorP<-rbind(factor1P,factor2P,factor3P,factor4P,factor5P,factor6P)

#Kruskal-Wallis rank sum test
anovaNP(formula = `Ball-Shear`+`Ball-Size(X)`+`Ball-Size(Y)`+`Ball-Size(Z)` ~ `Item`, data=factorP)
```  

  (2)同製程因子的六片版互相對照，版子(N)編號(2,5,8,11,14,17)

```{r 6 Ball same N factor test, echo=FALSE}
#整理出檢驗 factor 用資料(N)
factor1N<-filter(df,I == "2",BV == "N")
factor2N<-filter(df,I == "5",BV == "N")
factor3N<-filter(df,I == "8",BV == "N")
factor4N<-filter(df,I == "11",BV == "N")
factor5N<-filter(df,I == "14",BV == "N")
factor6N<-filter(df,I == "17",BV == "N")
factorN<-rbind(factor1N,factor2N,factor3N,factor4N,factor5N,factor6N)

#Kruskal-Wallis rank sum test
anovaNP(formula = `Ball-Shear`+`Ball-Size(X)`+`Ball-Size(Y)`+`Ball-Size(Z)` ~ `Item`, data=factorN)
```  

(3)同製程因子的六片版分兩組比較，版子(P)編號(2,5,8),(11,14,17)

```{r 2 Ball same P factor test, echo=FALSE}
anovaNP(formula = `Ball-Shear`+`Ball-Size(X)`+`Ball-Size(Y)`+`Ball-Size(Z)` ~ `Ball-g`, data=dfbgp)
```

(4)同製程因子的六片版分兩組比較，版子(N)編號(2,5,8),(11,14,17)

```{r 2 Ball same N factor test, echo=FALSE}
anovaNP(formula = `Ball-Shear`+`Ball-Size(X)`+`Ball-Size(Y)`+`Ball-Size(Z)` ~ `Ball-g`, data=dfbgn)
```

(5)同製程因子的六片版分 P/N 兩組比較，編號(2,5,8,11,14,17)

```{r  Ball  P/N  test, echo=FALSE}
#整理出 編號(2,5,8,11,14,17)，的版子資料
BV1<-filter(df,I == "2")
BV2<-filter(df,I == "5")
BV3<-filter(df,I == "8")
BV4<-filter(df,I == "11")
BV5<-filter(df,I == "14")
BV6<-filter(df,I == "17")
BV<-rbind(BV1,BV2,BV3,BV4,BV5,BV6)

#MU test
ttestIS(formula =`Ball-Shear`+`Ball-Size(X)`+`Ball-Size(Y)`+`Ball-Size(Z)` ~ `Ball-Version`,mann = TRUE, data = BV)

#描述 P/N 
descriptives(data=BV, vars = vars( "Ball-Shear","Ball-Size(X)","Ball-Size(Y)", "Ball-Size(Z)"),splitBy ="Ball-Version" ,box = T, violin = T,sd=T,variance=T,dens=T,skew = T,kurt=T, freq = F)
```

##第二部份小結

- 第二部份的分析檢查出在同樣因子(Factor)下的檢驗值(Response)在Ball-Version P的Ball-Size(Y)兩組的中位數並不相同 ，其K-W test 的p值 = 0.013，但其他三項檢驗值(Response)，在增加樣本數後有顯著改善，這代表製程本身的波動可能是以片為單位，只要樣本數足夠的前提下不會影響到檢驗結果
- 在同樣因子(Factor) P/N Ball 在Ball-Size(X)、Ball-Size(Y)、Ball-Size(Z)這三項檢驗值(Response)有統計意義上的顯著差異
- 由統計值與圖表來看，這三項檢驗值(Response)它們的分布情況有些許差異，第三部份會嘗試運用這三項檢驗值(Response)將P/N Ball分群
 

##第三部份：分群與預測


##結論

- 不同因子(Factor)會使 P/N 板子在檢驗值(Response)有不同的中位數，但也有可能是製程波動造成的，建議是增加樣本數後再進行檢定
- 製程本身的波動可能是以片為單位，只要樣本數足夠的前提下不會影響到檢驗結果
- 在同樣因子(Factor) N Ball在X、Y高於P Ball，在Z低於P Ball